el: Υγεία & ομορφιά > Προσωπική φροντίδα > Καλλυντικά > Περιποίηση νυχιών > Σετ & αξεσουάρ για τέχνη νυχιών: Πινέλα nail art; Αυτοκόλλητα νυχιών; Φύλλα αλουμινίου νυχιών; Στρας νυχιών
hu: Egészség és szépség > Személyes gondoskodás > Kozmetikumok > Körömápolás > Körömművészeti készletek és kiegészítők: Körömdíszítő ecsetek és pontozó eszközök; Körömmatricák és -díszítések; Körömborítások és -fóliák; Strasszok és körömdíszek
pt-PT: Saúde e beleza > Cuidado pessoal > Cosmética > Cuidados das unhas > Kits e acessórios de Nail Art: Pincéis e ferramentas de pontos para nail art; Autocolantes e decalques para unhas; Wraps e folhas para unhas; Strass e pendentes para unhas
pl: Zdrowie i uroda > Higiena osobista > Kosmetyki > Pielęgnacja paznokci > Ozdoby do paznokci: Pędzelki i narzędzia do zdobienia paznokci; Naklejki i kalkomanie na paznokcie; Folie ozdobne do paznokci; Cyrkonie i ozdoby do paznokci
cs: Zdraví a krása > Osobní péče > Kosmetika > Péče o nehty > Sady a příslušenství pro modeláž nehtů: Kartáčky a tečkovací nástroje na nail art; Nehtové nálepky a obtiskové obrázky; Nehtové nálepky a folie; Kamínky a nehtové ozdoby
vi: Sức khỏe và sắc đẹp > Sản phẩm chăm sóc cá nhân > Mỹ phẩm > Chăm sóc móng tay > Bộ sơn vẽ móng tay và phụ kiện: Cọ và dụng cụ chấm vẽ móng; Miếng dán móng; Giấy dán và giấy bạc móng; Đá và charm trang trí móng
th: สุขภาพและความงาม > ผลิตภัณฑ์ดูแลส่วนบุคคล > เครื่องสำอาง > การดูแลเล็บ > ชุดและอุปกรณ์สำหรับการตกแต่งเล็บ: แปรงและดอทติ้งทูลสำหรับเพ้นท์เล็บ; สติกเกอร์ติดเล็บ; แผ่นและฟอยล์ติดเล็บ; เพชรและชาร์มประดับเล็บ
es: Salud y belleza > Cuidado personal > Cosméticos > Cuidado de uñas > Kits y accesorios de decoración de uñas: Pinceles y herramientas de punteado para nail art; Calcomanías y stickers de uñas; Envolturas y láminas de uñas; Piedras de fantasía y dijes de uñas
fi: Terveys ja kauneus > Henkilökohtainen hygienia > Kosmetiikka > Kynsienhoito > Kynsitaidesetit ja lisätarvikkeet: Kynsitaiteen sivellin ja pistetyökalu; Kynsitarra ja -kuva; Kynsifoliokalvo; Strassit ja kynsikoristeet
ro-RO: Sănătate și frumusețe > Îngrijire personală > Cosmetice > Îngrijirea unghiilor > Truse și accesorii pentru decorare unghii: Pensule și instrumente pentru nail art; Stickere și decalcomanii pentru unghii; Folii pentru unghii; Strasuri și ornamente pentru unghii
zh-TW: 保健與美容 > 個人保養 > 化妝品 > 護甲 > 美甲組/配件: 美甲刷及點鑽工具; 指甲貼紙及轉印貼; 指甲膜及箔紙; 水鑽及美甲飾品
zh-CN: 保健/美容/卫生/护理 > 个人护理 > 化妆品 > 指甲护理 > 美甲套件/配件: 美甲笔刷和点钻工具; 美甲贴花; 美甲贴膜/箔纸; 水钻和美甲饰品
ja: 美容・健康 > 衛生日用品 > コスメ・スキンケア > ネイルケア > ネイルアートキット・関連用品: ネイルアート用ブラシ・ドット棒; ネイルステッカー・デカール; ネイルラップ・ホイル; ラインストーン・ネイルチャーム
sv: Skönhet och hälsa > Personlig vård > Kosmetika > Nagelvård > Nagelkonstkit och tillbehör: Nagelkonstborstar och prickverktyg; Nagelklistermärken och dekaler; Nagelomslag och folier; Strass och nagelberlocker
bg-BG: Здраве и красота > Лична грижа > Козметика > Грижа за ноктите > Комплекти и аксесоари за ноктопластика: Четки и инструменти за декориране на нокти; Стикери и ваденки за нокти; Лепенки и фолиа за нокти; Камъчета и украса за нокти
ru: Красота и здоровье > Личная гигиена и уход за собой > Косметика > Уход за ногтями > Наборы и аксессуары для нейл-арта: Кисти и дотсы для нейл-арта; Наклейки и декали для ногтей; Обертки и фольга для ногтей; Стразы и подвески для ногтей
lt-LT: Sveikata ir grožis > Asmeninė priežiūra > Kosmetika > Nagų priežiūra > Nagų dailės rinkiniai ir priedai: Nagų dailės šepetėliai ir taškavimo įrankiai; Nagų lipdukai ir dekalai; Nagų įvyniojimai ir folijos; Blizgučiai ir nagų papuošalai
da: Sundhed og skønhed > Personlig pleje > Kosmetik > Neglepleje > Nail Art Kit og tilbehør: Neglekunst-børster og dottingværktøjer; Negle-klistermærker og -dekaler; Negle-wraps og -folier; Rhinsten og negleamuletter
sk-SK: Zdravie a krása > Osobná starostlivosť > Kozmetika > Starostlivosť o nechty > Súpravy a príslušenstvo na zdobenie nechtov: Štetce a bodkovacie nástroje na nail art; Nálepky a obtlačky na nechty; Nechtové fólie a lamináty; Kamienky a ozdoby na nechty
hr-HR: Zdravlje i ljepota > Osobna njega > Kozmetika > Njega noktiju > Kompleti i dodaci za uređenje noktiju: Kistovi i alati za točkanje noktiju; Naljepnice za nokte; Naljepnice i folije za nokte; Cirkoni i ukrasi za nokte
pt-BR: Saúde e beleza > Cuidados pessoais > Cosméticos > Cuidados com as unhas > Kits e acessórios de Nail Art: Pincéis e ferramentas de pontilhado para unhas; Adesivos e decalques para unhas; Películas e papéis metálicos para unhas; Pedrarias e pingentes para unhas
de: Gesundheit & Schönheit > Körperpflege > Kosmetika > Nagelpflege > Nagelkunst-Zubehör: Nail-Art-Pinsel & -Punktierwerkzeuge; Nagelaufkleber & Abziehbilder; Nagelfolien & Foils; Strasssteine & Nagelcharms
ko: 건강/미용 > 개인 미용/위생 용품 > 화장품 > 네일 케어 > 네일 아트 키트/부대용품: 네일 아트 브러시 및 도팅 도구; 네일 스티커 및 데칼; 네일 랩 및 포일; 라인스톤 및 네일 참
it: Salute e bellezza > Cura della persona > Cosmetici > Cura delle unghie > Kit artistici per unghie e accessori: Spazzole e strumenti pointillisti per nail art; Adesivi e decalcomanie per unghie; Involucri e foil per unghie; Strass e charm per unghie
fr: Santé et beauté > Hygiène personnelle > Cosmétiques > Soin des ongles > Kits et accessoires pour la décoration d’ongles: Pinceaux et outils à pois; Autocollants et décalcomanies pour ongles; Wraps et feuilles pour ongles; Strass et bijoux pour ongles
tr: Sağlık ve Güzellik > Kişisel Bakım > Kozmetik > Tırnak Bakımı > Tırnak Süsleme Set ve Aksesuarları: Tırnak Sanatı Fırçaları ve Noktalama Araçları; Tırnak Çıkartmaları ve Dekaler; Tırnak Kaplamalar ve Folyolar; Taş ve Tırnak Süsleri
nb: Skjønnhet og helse > Personlig pleie > Kosmetikk > Neglepleie > Sett og tilbehør for neglekunst: Neglekunstbørster og prikkeverktøy; Negleklistremerker og dekaler; Neglewraps og folie; Rhinestones og neglecharms
nl: Gezondheid en persoonlijke verzorging > Persoonlijke verzorging > Cosmetica > Nagelverzorging > Nagelversieringssets en -accessoires: Nagel kunst borstels en dotting gereedschap; Nagel stickers en decals; Nagel wraps en foliën; Strass steentjes en nagel bedeltjes
sl-SI: Zdravje in lepota > Osebna nega > Kozmetika > Nega nohtov > Kompleti in dodatki za poslikavo nohtov: Čopiči za nail art in orodja za pikčkanje; Nalepke in dekorativni prenosi za nohte; Ovoji in folije za nohte; Kristalčki in okraski za nohte
en: Health & Beauty > Personal Care > Cosmetics > Nail Care > Nail Art Kits & Accessories: Nail Art Brushes & Dotting Tools; Nail Stickers & Decals; Nail Wraps & Foils; Rhinestones & Nail Charms